# 回迁房相关问题咨询,请问以下处理是否准确

提问人：LAYSHR 时间：2021-10-29 18:34:34
描述：公司是一家房地产开发公司，与村民等非政府机构签订了回迁房的协议，除回迁房外，其他房产均作为租赁产业不对外销售。税务上将回迁房视同销售需要申报增值税，请问会计上处理是否如下：致同研究表述的账务处理：如果回迁房的经济实质与商品房销售存在显著差距，回迁房的销售对象、价格、交付时间等相关活动于取得土地使用权时均已被约定，企业并未主导或参与回迁房的销售活动，该情况下签订回迁房买卖合同的回迁业主并非是房地产企业的“客户”，配建的回迁房是为了取得土地使用权所必须承担的义务，回迁房不确认收入，企业配建回迁房的成本扣除收到的补价，计入土地成本。 借:开发成本一拆迁补偿费 贷:应付账款一拆迁补偿费 借:应付账款一拆迁补偿费
贷：应交税费-应交增值税(销项税额) （申报的增值税销项，计税依据按照成本价加计利润率）
借： 应交税费—应交增值税（销项税额抵减）【当期允许扣除的土地价款=（当期销售房地产项目建筑面积÷房地产项目可供销售建筑面积）×支付的土地价款】/（1+9%）×9% 贷：开发成本—土地成本

回答人：chenyiwei
大体上可以这样理解。关于回迁房会计处理的完整讨论，请参阅证监会会计部组织编写的《上市公司执行企业会计准则案例解析（ 2020 ）》之【案例6-18：回迁房的收入确认】。

提问人：lardqiu 时间：2021-11-27 12:14:55
陈版主,您提到的案例里,若回迁房的经济实质与商品房销售类似,根据准则是按取得土地时的公允价来确认收入,这是否唯一计量标准?若根据成本X(1+10%)确认是否错误?

回答人：chenyiwei
如果能够直接确定其公允价值的，则不应采用人为的成本加成法。